# 逆流交易的调整

提问人：winbird 时间：2013-02-23 21:38:03
请教版主，对于投资企业与其联营企业及合营企业之间发生的未实现内部交易，合并报表层面，逆流情况下如何调整？是按照持有比例抵消，还是全额抵消。 2010 年版讲解P40【例3-11】采用全额抵消法，而 2011 年版注册会计师《会计》教材P76【例4-12】采用比例抵消法。是什么原因造成这个差异？
另外再问一个问题，因为同一控制下企业合并资本公积不足，子公司留存损益不能完全恢复（期初母公司账面资本公积-溢价为 100万元，子公司留存收益为 150 万元，合并当年子公司净利润为 50 万，持股比例80%），在编制合并所有者权益变动表的时候，我将不能恢复部分 60 万元[（150+50）*80%-100]，填列在“所有者内部结转-其他”行中，即未分配利润列填写-60万元，资本公积列填写 60万元。这样做是否可以？

回答人：chenyiwei
回复 winbird 的帖子
1 、《讲解 2010 》例题 3 － 11 中关于合并报表层面的处理方法错误，应采用按比例调整的方式处理。
2 、实际上是不应存在“不足以恢复被合并方留存收益”的情况的（被合并方自身的实收资本等，被并入到合并日之前的合并资本公积中，这部分资本公积也可用于恢复被合并方留存收益）。如果确实出现了不足以恢复的情况（相信很少见），你这样的列报方式也是可以的。